【裁判字號】    99,交聲,1776
【裁判日期】    990507
【裁判案由】    聲明異議
【裁判全文】
臺灣臺中地方法院交通事件裁定        99年度交聲字第1776號
原處分機關  交通部公路總局臺中區監理所
異  議  人
即受處分人  甲○○
上列異議人即受處分人因違反道路交通管理處罰條例案件，對於
交通部公路總局臺中區監理所99年4月13日所為之處分（中監違
字第裁60-Z00000000號裁決書），聲明異議，本院裁定如下：
    主    文
異議駁回。
    理    由
一、原處分意旨略以：異議人即受處分人（下稱受處分人）甲○
    ○於民國99年2月20日19時50分許，駕駛車牌號碼9481-NS號
    自用一般小客車（下稱系爭車輛），在國道6號高速公路西
    向1公里處，因「未保持安全行車距離追撞9766-RU（自小客
    ）肇事」之違規，遭內政部警政署國道公路警察局第七警察
    隊快官分隊員警以公警局交字第Z00000000號舉發違反道路
    交通管理事件通知單逕行舉發，因受處分人逾期未到案，原
    處分機關遂以受處分人違反道路交通管理處罰條例第33條第
    1項第2款規定，於99年4月13日以中監違字第裁60-Z0000000
    0號違反道路交通管理事件裁決書，裁處受處分人罰鍰新臺
    幣（下同）3000元，並依道路交通管理處罰條例第63條第1
    項第1款規定，記違規點數1點，於法並無不合等語。
二、本件異議意旨略以：受處分人於上開時日駕駛系爭車輛，行
    經國道6號西向1公里處時，因塞車且車子走走停停，受處分
    人見前方車輛（即9766-RU號自小客車）煞車燈亮後，即跟
    著煞車並已停車，然系爭車輛在上開踩著煞車並停駛狀態下
    ，仍遭後方1輛白色車輛輕撞並推擠一下，始第1次向前追撞
    前方已煞停之9766-RU號自小客車後方，而系爭車輛因隨即
    又遭另1紅色車輛強烈撞擊，始第2次追撞前方9766-RU號自
    小客車，故非因受處分人駕車未保持安全距離而肇事，爰此
    聲明異議，請求撤銷原處分等語。
三、按汽車行駛於高速公路、快速公路或設站管制之道路，不遵
    使用限制、禁止、行車管制及管理事項之管制規則而未保持
    安全距離者，處汽車駕駛人新臺幣3000元以上6000元以下罰
    鍰，並記違規點數1點，道路交通管理處罰條例第33條第1項
    2款定有明文。
四、經查：
（一）受處分人甲○○因於上開時、地，追撞其前方9766-RU號
      自小客車後方，而遭內政部警政署國道公路警察局第七警
      察隊快官分隊員警以公警局交字第Z00000000號舉發違反
      道路交通管理事件通知單逕行舉發，認有「未保持安全行
      車距離追撞9766-RU（自小客）肇事」之違規事由，因受
      處分人逾期未到案，原處分機關遂以受處分人違反道路交
      通管理處罰條例第33條第1項第2款規定，於99年4月13日
      以中監違字第裁60-Z00000000號違反道路交通管理事件裁
      決書，裁處受處分人罰鍰3000元，並依道路交通管理處罰
      條例第63條第1項第1款規定，記違規點數1點等情，為受
      處分人所是認，且有上開舉發通知單及裁決書、內政部警
      政署國道公路警察局第七警察隊99年3月11日公警七交字
      第0990770381號函、道路交通事故現場圖、國道公路警察
      局道路交通事故調查報告表(一)、(二)及事故車輛照片3
      幀在卷可稽，當堪先認定為真。
（二）至受處分人雖以前詞置辯。然查，觀諸受處分人於99年2
      月20日肇事後，即向到場處理員警明確陳稱：「當時我們
      大家車子走走停停，我見前方車子啟動，我也跟著啟動，
      我見前方車子煞車燈亮起，我就急踩煞車，還是來不及就
      追撞前車後，我後車尾又被追撞，該車未停下來而自行離
      去逃逸。」等語綦詳，又佐以9766-RU號自小客車駕駛劉
      邦盛於警詢中亦陳稱：「我跟著前方車輛踩煞車減速停下
      來，突然後車尾被追撞，我感覺被撞2次」等語，有國道
      公路警察局道路交通事故99年2月20日受處分人及劉邦盛
      之談話記錄表二份在卷可證，足見受處分人前於警詢初訊
      時業已坦承係因伊所駕系爭車輛煞車不及，始自行撞及前
      方9766-RU號自小客車1次，撞上後，因系爭車輛隨即復遭
      另一後方車輛撞及，而第2度往前撞及9766-RU號自小客車
      後方等情甚明，並與證人即9766-RU號自小客車駕駛劉邦
      盛所述上情相符，而尚查無任何不實之處，且受處分人既
      無任何虛偽陳述之動機，自已屬可採。另者，到場員警依
      受處分人上開陳述，認受處分人有「未保持安全行車距離
      」之違規行為，而對受處分人開單舉發後，受處分人雖另
      於員警開單舉發後之99年3月5日（即卷內國道公路警察局
      道路交通事故99年3月5日受處分人之談話記錄表）改以前
      揭情詞置辯；然查，此既與受處分人上開所述情節極具出
      入，已核非無疑，況受處分人前復未曾提及第1次係另有
      一白色車輛追撞伊所駕系爭車輛後方，始致系爭車輛因遭
      推擠而撞及前方9766-RU號自小客車，且復查無其他積極
      證據證明當日確曾有另一白色車輛先行撞及受處分人車輛
      之後方並緩慢推擠受處分人系爭車輛向前等情，又依受處
      分人所提系爭車輛後方遭追撞而毀損之照片以觀，亦無從
      認定受處分人系爭車輛後方之毀損係當日曾遭上開2車輛
      之2次撞擊所致，基上，自堪認受處分人事後所辯上情，
      已有意圖迴避上開交通裁罰之情，洵屬無據，容無疑義。
（三）再按小型車行駛高速公路及快速公路，在正常天候狀況下
      ，前後兩車間之行車安全距離為車輛速率之每小時公里數
      值除以二，單位為公尺，高速公路交通管制規則第六條定
      有明文。而查，依前揭道路交通事故調查報告表(一)、(
      二)所示，可見本件肇事當時之路況良好、天候陰、視線
      清楚，無障礙物，並非異常之天候狀況無訛。又查，受處
      分人於99年2月20日所為之第一次警詢筆錄時即陳稱：「
      我當時時速為每小時40至50公里，與前車之距離約5至6公
      尺」等語在卷，是依前述標準換算，堪見受處分人所駕系
      爭車輛與前車即9766-RU號自小客車所應保持之安全距離
      應為20至25公尺，而受處分人自承伊當時與前車之距離僅
      約5至6公尺，自已屬未保持安全距離而違反上揭規定至明
      。再退而言之，縱認受處分人於99年3月5日所為之第二次
      警詢筆錄所言：「我於肇事當時之行車速度為每小時30公
      里，與前車之距離約10公尺。」等情方為可採，然依前述
      標準換算，受處分人所駕系爭車輛與前車之安全距離既應
      為15公尺，是受處分人自承當時與前車之距離僅約10公尺
      ，亦與上開規定不合，而受處分人確有駕車未保持安全距
      離之違規事由無疑。準此，堪見受處分人乃因駕駛車輛未
      與前車保持安全距離，且相差甚鉅，以致遇偶發車況，受
      處分人與前車之行車距離，不足以反應而即時採取避險措
      施，因而肇事，甚為明確。從而，本件違規事證明確，受
      處分人所為上開異議，為無理由，應予駁回。
五、綜上，受處分人確有駕車行駛於高速公路，不遵行車管制之
    管制規則而未保持安全距離之情事，已如前述，則原舉發機
    關依法舉發後，因受處分人逾期未到案，是原處分機關遂依
    道路交通管理處罰條例第33條第1項第2款、第63條第1項第1
    款規定，裁處受處分人罰鍰3000元，並記違規點數1點，自
    屬有據，是以，受處分人所為本件異議之聲明，為無理由，
    應予駁回。
據上論斷，應依道路交通管理處罰條例第八十七條第二項，道路
交通案件處理辦法第十九條，裁定如主文。
中    華    民    國    99    年    5     月    7     日
                        交通法庭  法  官  許惠瑜
以上正本證明與原本無異。
如不服本裁定，應於送達後五日內，向本院提出抗告狀。(須附
繕本)
                                  書記官  楊家印
中    華    民    國    99    年    5     月    7     日

司法院資訊處製作；財團法人民間司法改革基金會備份。
